【裁判字號】    98,易緝,108
【裁判日期】    990127
【裁判案由】    詐欺
【裁判全文】
臺灣臺北地方法院刑事判決             98年度易緝字第108號
公  訴  人  臺灣臺北地方法院檢察署檢察官
被      告  丙○○
上列被告因詐欺案件，經檢察官提起公訴（97年度偵續字第630
號），本院判決如下：
    主  文
丙○○連續意圖為自己不法之所有，以詐術使人將本人之物交付
，處有期徒刑拾月，減為有期徒刑伍月，如易科罰金，以參佰元
即新臺幣玖佰元折算壹日。
    事  實
一丙○○於民國93年6 月間因資金週轉不靈，且積欠戊○○1 百
  多萬元無力清償，竟基於意圖為自己不法所有之詐欺取財、詐
  欺得利概括犯意，分別向戊○○、丁○○佯稱：其於93年6 月
  20日自任會首召集互助會，每會新臺幣（下同）5 萬元，標金
  5000 元 ，採內標制，會員20名等語，邀戊○○、丁○○加入
  互助會，並另與戊○○約定，於戊○○得標前，由丙○○按月
  繳納戊○○應納之各期活會會款，以抵銷前述借款，於戊○○
  得標取得會款後，應納之各期死會會款亦均由丙○○繳納，用
  以抵銷前述借款，許耀嗣並交付虛構之互助會會單予戊○○、
  丁○○以取信2 人，致戊○○、丁○○均陷於錯誤，誤信確有
  該互助會存在，先後參加該互助會，戊○○遂同意以丙○○代
  繳之第1 期應繳會款5 萬元抵銷前述借款，丁○○則交付5 萬
  元予丙○○，作為第1 期應繳會款，丙○○因此獲得抵銷薄奕
  華5 萬元債務之財產上不法利益，及丁○○交付之5 萬元。丙○○繼而承前詐欺取財之概括犯意，於同年7 月間以前述相同
  謊言，佯稱前述互助會僅餘1 會即可召足等語，邀乙○○入會
  ，致乙○○陷於錯誤，誤信確有該互助會存在，同意參加該互
  助會，因而交付5 萬元予丙○○，作為第1 期應繳會款。嗣該
  互助會於93年7 月20日在凱勇股份有限公司（下稱凱勇公司，
  址設臺北市○○○路100 號9 樓之6 ）舉行第1 次開標，由丙○○主持，戊○○、丁○○、乙○○均親自到場，丙○○承前
  詐欺取財、詐欺得利之概括犯意，取出預先準備之紙籤4 張（
  1 張「○」，3 張「」，抽到「○」者即得標），各人當場
  隨機抽取，由乙○○得標，造成互助會存在之假象，致戊○○
  、丁○○誤信該互助會存在，戊○○遂同意以丙○○代繳之第
  2 期會款5 萬元抵銷前述借款，丁○○亦交付5 萬元予丙○○
  ，作為第2 期應繳會款，丙○○因此獲得抵銷戊○○5 萬元債
  務之財產上不法利益，及丁○○交付之5 萬元。約5 、6 日後
  （即約93年7 月底左右），因丙○○遲未將互助會款交付乙○○，經乙○○向之索討，丙○○遂佯稱其身體不適，該互助會
  無法繼續進行，將會返還乙○○前已繳納之第1 期會款5 萬元
  等語，致乙○○誤信以為真，未再深究，等候丙○○返還第1
  期會款5 萬元。93年8 月20日，該互助會在凱勇公司舉行第2
  次開標，由丙○○主持，戊○○、丁○○均親自到場，丙○○
  仍承前詐欺取財、詐欺得利之概括犯意，當場製作紙籤3 張（
  1 張「○」，2 張「」），由丙○○、戊○○、丁○○隨機
  抽取，丙○○於抽得「○」之紙籤後，佯稱甲○○乃事先以電
  話委託其投標，該次應由不在場之甲○○得標，造成互助會持
  續存在之假象，致戊○○、丁○○誤信該互助會存在，戊○○
  遂同意以丙○○代繳之第3 期會款5 萬元抵銷前述借款，丁○○亦再度交付5 萬元予丙○○，作為第3 期應繳會款，丙○○
  因此獲得抵銷戊○○5 萬元債務之財產上不法利益，及丁○○
  交付之5 萬元。93年9 月20日，該互助會在凱勇公司舉行第3
  次開標，由丙○○主持，戊○○、丁○○均親自到場，丙○○
  仍承前詐欺取財、詐欺得利之概括犯意，當場製作紙籤2 張（
  1 張「○」，1 張「」），由戊○○、丁○○隨機抽取，結
  果由丁○○得標，造成互助會持續存在之假象，致戊○○誤信
  該互助會存在，戊○○遂同意由丙○○代繳第4 期應繳會款5
  萬元，用以抵銷前述借款中之5 萬元，丙○○因此獲得抵銷薄
  奕華5 萬元債務之財產上不法利益。數日後，因丙○○遲未將
  互助會款交付丁○○，經丁○○向之索討，丙○○遂佯稱會員
  未繳交會款，該互助會無法繼續進行，丁○○雖察覺有異，但
  未深究，僅要求丙○○將其前已繳交之會款合計15萬元返還。
  由於戊○○亟欲得標，於第4 次即93年10月20日開標之前，預
  先以電話向丙○○告稱其該期一定會前往投標，且勢必得標，
  丙○○遂於93年10月20日開標日當天，向前往凱勇公司準備投
  標之戊○○告以該互助會取消。嗣因丙○○遲未返還乙○○前
  已交付之第1 期應繳會款5 萬元，丙○○又避不見面，經乙○○與戊○○聯絡，發現互助會仍然繼續進行至第4 期，丁○○
  、戊○○、乙○○始知受騙。
二案經乙○○訴請臺灣臺北地方法院檢察署檢察官偵查起訴。
    理  由
一被告以外之人於審判外之言詞或書面陳述，除法律有規定者外
  ，不得作為證據，刑事訴訟法第159 條第1 項固有明文；惟被
  告以外之人於審判外之陳述，雖不符同法第159 條之1 至之4
  規定，而經當事人於審判程序同意作為證據，法院審酌該言詞
  陳述或書面陳述作成時之情況，認為適當者，亦得為證據。又
  當事人、代理人或辯護人於法院調查證據時，知有第159 條第
  1 項不得為證據之情形，而未於言詞辯論終結前聲明異議者，
  視為有前項之同意，同法第159 條之5 亦定有明文。本件公訴
  人及被告丙○○於本院準備程序及審判程序中對於本院所引用
  之供述及非供述證據之證據能力均表示沒有爭執，且迄於言詞
  辯論終結前未聲明異議。經審酌本院所引用之供述及非供述證
  據資料作成時之情況，核無違法取證或其他瑕疵，認為以之作
  為證據為適當，均得做為證據。
二認定犯罪事實所憑之證據及理由：被告丙○○雖坦承於前述時
  間邀被害人丁○○、戊○○、乙○○參加互助會，及向被害人
  丁○○收取合計15萬元會款，向被害人乙○○收取5 萬元會款
  ，及與被害人戊○○約定代為繳納各期會款，以清償前債等情
  ，但否認有詐欺犯行，辯稱：互助會確實存在，沒有跟乙○○
  說差一會就召足，當時已經召滿了，93年7 月20日第1 次在凱
  勇公司開標時，當場就已經告訴丁○○、戊○○、乙○○3 人
  ，因為其身體不適，錢會退還給他們。乙○○部分是因為其之
  前有跟乙○○的會，與乙○○有債務關係，5 萬元要用之前債
  權相抵，戊○○部分是因為其之前與戊○○共同借款予甲○○
  ，後來戊○○要求其將會標下來還錢，其有同意云云。本院認
  為：
(一)證人即被害人丁○○於本院審理時結證稱：其有參加被告在93
  年6 月間召集每會5 萬元之互助會1 會，該會應該是20幾會，
  其餘會員都不認識，只有在開標時見過戊○○、姓許的女生（
  即乙○○），起會之後幾天，被告有交付會單，就是95年度偵
  字第24443 號卷第8 頁會單（當庭提示），第1 次開標是在臺
  北市○○○路100 號9 樓之6 ，現場有3 個人，包括其與戊○○、乙○○，3 人都要標，那次是由乙○○得標，第2 次開標
  時是沒有到場的人得標，就是會單上的甲○○，當場沒有人打
  電話進來，是被告說甲○○用電話掛標，由被告代寫標單，開
  標方式應該是如同戊○○所說用抽籤的方式（本院卷第53頁至
  第54頁、第59頁反面）。於檢察事務官詢問時證稱：其繳了3
  次會款，第4 次（即第4 期，第3 次投標）標到，當時被告說
  需要時間向會腳收錢，後來又說會腳都不給他錢，要流會，其
  要求被告返還已給付之會款15萬元，之後被告有分期償還。標
  會時只有看過戊○○、乙○○，被告說其他會腳都很有錢，不
  要標，不會過來（96年度調偵字第138 號卷第26頁）等語。證
  人即被害人戊○○於本院審理時結證稱：其有參加被告在93年
  6 月20日召集之互助會，因為被告之前積欠其201 萬元，說要
  用該會抵欠款，第1 次開標是在臺北市○○○路100 號9 樓之
  6 凱勇公司，進到辦公室後，乙○○、丁○○與其陸續到場，
  到場之後，被告已經事先作好4 支籤，有1 個「○」3 個「
  」，被告也參加進去抽，抽到「○」的就是得標者，那次是乙○○抽到，大概10分鐘就結束。第2 次是93年8 月20日開標，
  第3 次是93年9 月20日，其2 次都有去。第2 次丁○○有去甲○○沒去，是丙○○作的籤，有1 個「○」2 個「」，丙○○抽到「○」，說他是代甲○○抽，所以是甲○○標到。第3
  次其和丁○○到場，只有2 個籤，被告當時有說要讓其得標，
  早點還錢，但結果是丁○○得標。會單是在第3 次或第4 次時
  ，其要求被告拿出來，被告才勉強拿出來的，會單上其他人都
  沒有出現過。到第4 次也就是93年10月20日其到凱勇公司時，
  被告才說會不起了，因為其之前3 次都沒有標到，其打電話跟
  被告說，這次其一定要得標，所以10月20日一定會去標（本卷
  第58頁至第58頁反面），於檢察官訊問時證稱：互助會名單上
  得標日期是其寫的，都有開標，直到第5 期，其本來要標，被
  告說他身體不好，會取消了（97年度偵續字第630 號卷第13頁
  ）等語。證人即被害人乙○○於本院審理時結證稱：其有參加
  被告在93年6 月20日召集之互助會，被告說該會都是凱勇公司
  的同事及他的朋友，預計要20會，只差1 會，其就參加，沒有
  見過其他會員，被告也沒有交付會單。93年7 月20日有到開標
  現場1 次，那次就是其得標，丁○○、戊○○有到場。其得標
  5 、6 後，快月底時，被告還沒有交付會款，其有追，被告說
  他身體不舒服，會要取消，要返還第1 期會款，被告說他要看
  醫生，其也沒有追的很緊。因為之前參加被告介紹的另1 個採
  輪標制的會，被告原本說93年8 月輪到其得標，但直到93年8
  月，其還是沒有拿到錢，發現有點問題，在友人蔡衍慶的公司
  碰到戊○○，才知道會之後還有繼續（本院卷第55頁至第56頁
  反面）等語。由證人丁○○、戊○○、乙○○前述證言，參以
  證人戊○○填載之互助會單（95年度偵字第24443 號卷第8 頁
  ）可知，被告於93年6 月間，向證人戊○○、丁○○告知，其
  自任會首召集互助會，自93年6 月20日起，每會5 萬元，標金
  5000元，採內標制，會員20名，邀證人戊○○、丁○○加入互
  助會，繼而於93年7 月20日、8 月20日、9 月20日在臺北市○○○路100 號9 樓之6 凱勇公司開標，均由被告主持，第1次
  即93年7 月20日開標時，證人戊○○、丁○○、乙○○均親自
  到場，被告取出預先準備之紙籤4 張（1 張「○」，3 張「
  」，抽到「○」者即得標），各人當場隨機抽取，結果由證人
  乙○○得標。第2 次即93年8 月20日開標時，證人戊○○、丁○○均親自到場，被告當場製作紙籤3 張（1 張「○」，2 張
  「」），由證人戊○○、丁○○及被告隨機抽取，由被告抽
  得「○」，被告即告知證人戊○○、丁○○，其係代不在場之
  甲○○投標，而由甲○○得標。第3 次即93年9 月20日開標時
  ，證人戊○○、丁○○仍親自到場，被告當場製作紙籤2 張（
  1 張「○」，1 張「」），由證人戊○○、丁○○隨機抽取
  ，由證人丁○○得標等情，堪予認定。
(二)依證人甲○○於本院審理時結證稱：其有向被告借款，尚未清
  償完畢，其從未見過95年度偵字第24443 號卷第8 頁之互助會
  單，也不認識任何互助會單上所載會員。有印象被告曾經邀其
  參加，但其當時不方便，沒有要參加，所以對於被告有無詳細
  說明互助會之內容或細節為何，以及被告有無要求其每月返還
  5 萬元均不記得，其有還過被告5 萬元，但不知道是不是互助
  會會款，其對該互助會完全沒印象，也從未打電話跟被告說要
  標會（本院卷第98頁至第99頁反面）等語可知，證人甲○○並
  未參加前述互助會，亦從未以電話投標。則以前述各次投標日
  只有證人丁○○、戊○○、乙○○到場投標，從無其他任何1
  名會員參與之過程，參以被告及至辯論終結為止，均無法提出
  其餘會員之資料供本院調查，到庭之證人甲○○復證稱其並未
  參加該互助會，被告卻於第2 次即93年8 月20日開標時，向證
  人丁○○、戊○○佯稱係證人甲○○以電話委託投標，顯見除
  證人丁○○、戊○○、乙○○外，互助會單所載其他會員，應
  均為被告虛構之名單。
(三)前述互助會第1 次即93年7 月20日該次開標，由證人乙○○得
  標後，被告遲未將會款交付證人乙○○，經證人乙○○催討，
  被告即於93年7 月底告以該互助會取消。第2 次即93年8 月20
  日開標時，被告加入抽籤，並於抽得「○」之紙籤後，佯稱證
  人甲○○乃事先以電話委託其投標，該次應由證人甲○○得標
  。第3 次即93年9 月20日該次開標，由證人丁○○得標後，被
  告亦遲未將會款交付證人丁○○，經證人丁○○催討，被告即
  告以該互助會取消。第4 次即93年10月20日開標之前，因證人
  戊○○預先以電話向被告告稱其該期一定會前往投標，且勢必
  得標，被告遂於93年10月20日開標日當天，向前往凱勇公司準
  備投標之證人戊○○告以該互助會取消等情，業據證人丁○○
  、戊○○、乙○○、甲○○證述甚詳。由此可見，被告除對證
  人乙○○佯稱該會僅差1 會即可召足，邀證人乙○○入會外，
  另利用於各期開標日虛偽踐行開標形式，造成互助會存在之假
  象，致證人戊○○、丁○○誤信該互助會存在，繼續繳納會款
  或同意抵銷前債，並於證人乙○○、丁○○得標後，陸續告以
  互助會取消，以免證人乙○○、丁○○追討會款，更於證人戊○○誓詞得標後，直接告以互助會取消，足認被告於邀證人丁○○、戊○○、乙○○入會時，即無召集互助會之意自明。
(四)由證人戊○○到庭結證稱：其參加93年6 月20日互助會之前，
  被告欠其201 萬元，故以該互助會抵償，抵償方式為被告為其
  繳納活會會款抵銷借款，其在偵查中所稱被告幫忙繳了1 期5
  萬元會款的意思是，第1 次會款算是被告出的，被告召集該互
  助會的目的就是為了清償其借款（本院卷第59頁），於檢察事
  務官詢問時證稱：被告說要起互助會，會費5 萬元他出，如果
  得標的話，死會之後，他仍負責繳會費，到第4 次被告說他身
  體不好，會要取消，其質疑被告如何還錢，被告即於94年3 月
  與被告簽訂和解書（96年度調偵字第138 號卷第7 頁）等語，
  參以被告與證人戊○○簽署之和解書（96年度他字第3315號卷
  第43頁）可知，被告因積欠證人戊○○債務，無力清償，遂與
  證人戊○○商議，由被告召集前述互助會，代繳第1 期會款及
  活會（即未得標前）會款，並於證人戊○○得標後，繼續繳納
  各期死會會款，以抵銷前述債務。則被告佯裝召集互助會，並
  交付虛構之互助會會單予戊○○，致戊○○陷於錯誤，誤信確
  有該互助會存在，同意被告以代繳之各期會款抵銷前述借款，
  被告主觀上確有藉此獲取抵銷前債之財產上不法利益之意圖甚
  明。
(五)綜上所述，本件證據明確，已可認定被告有事實欄所載詐欺取
  財、詐欺得利等犯行，應依法論科。
三論罪科刑之依據
(一)被告行為後，刑法已於94年2 月2 日修正公布，並於95年7 月
  1 日施行，修正後第2 條第1 項規定：「行為後法律有變更者
  ，適用行為時之法律。但行為後之法律有利於行為人者，適用
  最有利於行為人之法律。」此項修正乃為符合刑法第1 條罪刑
  法定主義之要求，貫徹法律禁止溯及既往原則，屬規範行為後
  法律變更所生新舊法律比較適用之準據法，無比較新舊法之問
  題，應逕適用修正後刑法決定新舊法之適用，先予敘明。又刑
  法第2 條第1 項既曰法律，自較刑之範圍為廣；除法律有特別
  規定者（如修正後刑法第2 條第2 項非拘束人身自由之保安處
  分適用裁判時法，修正後刑法施行法第9 條之3 規定之情形）
  ，應依其規定；或事關執行之緩刑之宣告，或犯罪在刑法修正
  施行前，自首在刑法施行後之自首部分，或程序之規定（程序
  從新，如刑法第40條沒收宣告之程序規定），應適用裁判時之
  修正後刑法之規定外；依修正後刑法第2 條第1 項比較時，應
  就罪刑有關之共犯、未遂犯、連續犯、牽連犯、結合犯，以及
  累犯加重，自首減輕暨其他法定加減原因（如身分加減）與加
  減例等一切情形，綜其全部之結果而為比較後整個適用，不能
  割裂而分別適用有利益之條文，有最高法院95年5 月23日95年
  度第8 次刑庭會議決議可參。惟此所謂割裂適用，係指與罪刑
  有關之本刑而言，不包括易刑處分在內，有關易科罰金及易服
  勞役之折算標準，應分別為新舊法有利不利之比較，依刑法第
  2 條第1 項從舊從輕原則定其易刑之折算標準，最高法院亦著
  有96年度臺上字第2790、6956號判決意旨足憑。其中，修正後
  刑法第55條關於想像競合犯之規定，增列「不得科以較輕罪名
  所定最輕本刑以下之刑」，惟此僅係法理之明文化，非屬法律
  之變更，自無新、舊法比較之問題。茲就新舊法之比較適用依
  序說明如下：
(1)刑法第33條第5 款關於罰金刑之規定：刑法分則編各罪所定罰
  金刑之貨幣單位原為銀元，修正前刑法第33條第5 款規定：「
  罰金：1 元（銀元）以上。」，而依98年4 月29日廢止前罰金
  罰鍰提高標準條例規定，72年6 月26日前修正之刑法部分條文
  罰金數額提高2 至10倍，其後修正者則不提高倍數，並依現行
  法規所定貨幣單位折算新臺幣條例規定，以銀元1 元折算新臺
  幣3 元；修正後刑法第33條第5 款規定：「罰金：新臺幣1 千
  元以上，以百元計算之。」，故刑法分則法定本刑中列有罰金
  者，其法定最低度罰金因之提高，涉及科刑規範變更，故仍有
  比較新舊法之必要（最高法院96年度臺上字第1464號判決意旨
  參照）。而刑法第33條第5 款所定罰金貨幣單位經修正為新臺
  幣後，刑法分則各罪所定罰金刑之貨幣單位亦應配合修正為新
  臺幣，為使刑法分則編各罪所定罰金之最高數額與刑法修正前
  趨於一致，乃增訂刑法施行法第1 條之1 ：「中華民國94年1
  月7 日刑法修正施行後，刑法分則編所定罰金之貨幣單位為新
  臺幣。94年1 月7 日刑法修正時，刑法分則編未修正之條文定
  有罰金者，自94年1 月7 日刑法修正施行後，就其所定數額提
  高為30倍。但72年6 月26日至94年1 月7 日新增或修正之條文
  ，就其所定數額提高為3 倍。」；從而，刑法分則編各罪所定
  罰金刑之最高數額，於上述規定修正後並無不同，惟修正後刑
  法第33條第5 款所定罰金刑最低數額，較之修正前提高，自以
  修正前刑法第33條第5 款規定有利於被告。
(2)連續犯：刑法修正後，刪除第56條連續犯之規定，此刪除雖非
  犯罪構成要件之變更，但顯已影響行為人刑罰之法律效果，自
  屬法律有變更，經比較新、舊法結果，舊法第56條連續犯之規
  定乃將被告連續之數行為以一罪論，較有利被告。
(3)綜合上述各條文修正前後之比較，行為時之法律較有利於行為
  人，依刑法第2 條第1 項前段之規定，應整體適用被告行為時
  即修正前刑法之規定。
(二)核被告所為虛構召集互助會，致被害人丁○○、乙○○陷於錯
  誤，而分別交付15萬元、5 萬元之行為，係犯刑法第339 條第
  1 項之詐欺取財罪。所為虛構虛構互助會，致被害人戊○○陷
  於錯誤，而同意以被告代繳之會款抵銷前述借款之行為，係犯
  刑法第339 條第2 項詐欺得利罪，公訴意旨認此部分係涉犯刑
  法第339 條第1 項詐欺取財罪，尚有未洽，惟起訴之基本社會
  事實同一，爰依法變更起訴法條。被告各次以同一虛構互助會
  之詐術向被害人丁○○、戊○○行使，而取得現金及抵銷債務
  之利益，各同時觸犯詐欺取財、詐欺得利2 罪名，均為想像競
  合犯，各從情節較重之詐欺取財罪處斷。前述各次詐欺取財犯
  行間，時間緊接，方式相同，觸犯構成要件相同之罪名，顯係
  基於概括犯意反覆為之，為連續犯，應以一罪論，並依法加重
  其刑。本院審酌被告詐得之數額及因此獲得之利益非鉅，事後
  並已分期償還被害人丁○○，但其犯後仍任意執詞抗辯，未見
  悔意等一切情狀，量處如主文所示之刑。又被告行為時之刑法
  第41條第1 項前段規定：「犯最重本刑為5 年以下有期徒刑以
  下之刑之罪，而受6 個月以下有期徒刑或拘役之宣告，因身體
  、教育、職業、家庭之關係或其他正當事由，執行顯有困難者
  ，得以1 元以上3 元以下折算1 日，易科罰金。」，被告行為
  時之易科罰金折算標準，依98年4 月29日公告廢止前罰金罰鍰
  提高標準條例第2 條前段規定，係就其原定數額提高為100 倍
  折算1 日，則本件被告行為時之易科罰金折算標準，應以銀元
  100 元至300 元折算1 日，經折算為新臺幣後，即應以新臺幣
  300 元至900 元折算為1 日。惟95年7 月1 日施行之刑法第41
  條第1 項前段規定：「犯最重本刑為5 年以下有期徒刑以下之
  刑之罪，而受6 個月以下有期徒刑或拘役之宣告者，得以新臺
  幣1000元、2000元或3000元折算1 日，易科罰金。」，經比較
  修正前後易科罰金折算標準，以舊法較有利被告。另被告之犯
  罪合於中華民國96年罪犯減刑條例第2 條第1 項第3 款之規定
  ，應各將宣告刑予以減刑，並依修正前刑法第41條第1 項前段
  諭知易科罰金之折算標準。
四適用之法條：刑事訴訟法第299 條第1 項前段、第300 條，刑
  法第2 條第1 項前段、第339 條第1 項、第2 項、第55條前段
  ，修正前刑法第56條、第41條第1 項前段，刑法施行法第1 條
  之1 ，廢止前罰金罰鍰提高標準條例第2 條，中華民國96年罪
  犯減刑條例第2 條第1 項第3 款、第7 條、第9 條。
本案經檢察官沈志成到庭執行職務
中    華    民    國    99    年    1     月    27    日
                    刑事第15庭  審判長法  官  廖紋妤
                                      法  官  黃桂興
                                      法  官  邱蓮華
上正本證明與原本無異。
如不服本判決應於收受送達後10日內向本院提出上訴書狀，並應
敘述具體理由；其未敘述上訴理由者，應於上訴期間屆滿後20日
內向本院補提理由書（均須按他造當事人之人數附繕本）「切勿
逕送上級法院」。告訴人或被害人如對於本判決不服者，應具備
理由請求檢察官上訴，其上訴期間之計算係以檢察官收受判決正
本之日期為準。
                                      書記官  葉宜玲
中    華    民    國    99    年    1     月    27    日
附錄論罪科刑法條
刑法第339條第1項
意圖為自己或第三人不法之所有，以詐術使人將本人或第三人之
物交付者，處5 年以下有期徒刑、拘役或科、或併科1000元以下
罰金。

司法院資訊處製作；財團法人民間司法改革基金會備份。
